【裁判字號】    97,訴,766
【裁判日期】    971023
【裁判案由】    違反毒品危害防制條例
【裁判全文】
臺灣嘉義地方法院刑事判決               97年度訴字第766號
公  訴  人  臺灣嘉義地方法院檢察署檢察官
被      告  甲○○
                    （現另案在臺灣嘉義監獄鹿草分監執行中
上列被告因違反毒品危害防制條例案件，經檢察官提起公訴（九
十七年度毒偵字第一五四六號），被告於準備程序中就被訴事實
為有罪之陳述，經本院合議庭裁定由受命法官改依簡式程序審理
，判決如下：
    主  文
甲○○施用第一級毒品，累犯，處有期徒刑捌月。
    犯 罪 事 實
一、甲○○前於民國八十二年間因肅清煙毒條例案件，經臺灣高
    等法院臺南分院以八十三年上訴字第七一九號判決判處有期
    徒刑三年二月確定，復於八十四年間因肅清煙毒條例等案件
    ，經本院以八十四年度訴字第一二二號判決判處有期徒刑三
    年二月確定，上開案件接續執行，迄八十六年四月二十九日
    縮短刑期假釋出監。然甲○○於八十八年間復因施用毒品案
    件，經本院以八十八年度毒聲字第七十號裁定令入勒戒處所
    施以觀察、勒戒，而上開假釋乃遭撤銷，於八十九年五月三
    十一日入監執行殘刑，迄九十三年三月十日縮短刑期執行完
    畢。甲○○另於九十四年間因施用毒品案件，經本院以九十
    四年度毒聲字第二四八號裁定令入勒戒處所施以觀察、勒戒
    後，認有繼續施用毒品之傾向，再以九十四年度毒聲字第四
    一九號裁定令入戒治處所施以強制戒治，嗣於九十五年五月
    九日認已無繼續強制戒治之必要而執行完畢釋放。詎仍不知
    悛悔，於上開強制戒治執行完畢五年內，另起施用第一級毒
    品之犯意，於九十七年八月二十日中午十二時許，在其嘉義
    縣義竹鄉傳芳村五０四之三號住處內，以將海洛因置入針筒
    內加水混合注入體內之方式，施用第一級毒品海洛因乙次。
    嗣於九十七年八月二十二日，甲○○因另案遭通緝為警緝獲
    ，在有偵查權限之機關發覺前，甲○○即主動向有偵查權限
    之警員自首自己於九十七年八月二十日中午施用第一級毒品
    海洛因之事實，並同意採尿送驗，其結果確呈嗎啡陽性反應
    ，而悉上情。
二、案經臺南縣警察局移送臺灣嘉義地方院檢察署檢察官偵查起
    訴。
    理  由
一、本件係經被告甲○○於準備程序當庭表示認罪，而經本院裁
    定以簡式審判程序加以審理，則依據刑事訴訟法第二百七十
    三條之二、同法第一百五十九條第二項之規定，不適用傳聞
    法則有關限制證據能力之相關規定，合先敘明。
二、上開事實，業據被告甲○○坦承不諱，而其上開向警自首後
    所採集之尿液，經送請正修科技大學超微量研究科技中心檢
    驗結果，確呈施用第一級毒品海洛因之代謝物嗎啡陽性反應
    （按施用海洛因後，經人體之水解代謝作用，會呈嗎啡陽性
    反應），有正修科技大學超微量研究科技中心濫用藥物尿液
    檢驗報告一份（檢體編號：097K139號 ）、臺南縣警察局刑
    事警察大隊採集尿液姓名對照表各一份在卷可稽，是上開補
    強證據，已足資擔保被告前述自白之真實性，核與事實相合
    ，可信為真實。而被告前於九十四年間曾因違反毒品危害防
    制條例案件，經本院以九十四年度毒聲字第二四八號裁定令
    入勒戒處所施以觀察、勒戒後，認有繼續施用毒品之傾向，
    再以九十四年度毒聲字第四一九號裁定令入戒治處所施以強
    制戒治，嗣於九十五年五月九日認已無繼續強制戒治之必要
    而執行完畢釋放等情，有臺灣高等法院被告前案紀錄表乙份
    在卷可憑，是被告於強制戒治執行完畢釋放後五年內再犯本
    件施用海洛因之犯行，至堪認定，應依法論科。
三、按海洛因為毒品危害防制條例所定之第一級毒品，故核被告
    甲○○所為，係犯毒品危害防制條例第十條第一項之施用第
    一級毒品罪；其施用前持有海洛因之低度行為，為施用之高
    度行為所吸收，不另論罪。又被告前於八十二年間因肅清煙
    毒條例案件，經臺灣高等法院臺南分院以八十三年度上訴字
    第七一九號判決判處有期徒刑三年二月確定，復於八十四年
    間因肅清煙毒條例等案件，經本院以八十四年度訴字第一二
    二號判決判處有期徒刑三年二月確定，上開案件接續執行，
    迄八十六年四月二十九日縮短刑期假釋出監，嗣假釋遭撤銷
    ，於八十九年五月三十一日入監執行殘刑，迄九十三年三月
    十日縮短刑期執行完畢等情，有臺灣高等法院被告前案紀錄
    表乙份附卷可佐，其於五年內故意再犯本件有期徒刑以上之
    罪，為累犯，應依刑法第四十七條第一項加重其刑。再本件
    被告於九十七年八月二十二日下午二時許，在嘉義縣義竹鄉
    傳芳村義竹五０四之三號住處為警查獲時，即主動向臺南縣
    警察局警員張天賜、呂坤林自首表明其於九十七年八月二十
    日施用上開第一級毒品海洛因犯行，有其警詢筆錄、本院公
    務電話紀錄各一份附卷可稽，參以被告事後並未逃避偵審之
    事實，應認其上揭施用第一級毒品海洛因犯行，合於自首之
    要件，爰依法減輕其刑，並先加後減之。爰審酌被告前有肅
    清煙毒條例、毒品危害防制條例前科之素行，國中肄業之智
    識程度，前曾因施用毒品而經觀察、勒戒及強制戒治程序，
    竟未思悔改，另起意再為上開施用毒品犯行，顯然缺乏禁絕
    毒害決心，並衡酌被告施用毒品犯行係屬戕害自身健康之行
    為，尚未危害他人，且被告於本院審理中均能坦承犯行，犯
    後態度尚稱良好等一切情狀，量處如主文所示之刑，以資懲
    儆。
據上論斷，應依刑事訴訟法第二百七十三條之一第一項、第二百
九十九條第一項前段，毒品危害防制條例第十條第一項，刑法第
十一條、第四十七條第一項、第六十二條前段，判決如主文。
本案經檢察官廖俊豪到庭執行職務。
中    華    民    國    97    年    10    月    23    日
                  刑事第一庭    法  官  黃琴媛
上列正本證明與原本無異。
如不服本判決，應於判決送達後十日內向本院提出上訴狀，上訴
書狀依法應敘述具體理由，如未敘述具體理由者，應於上訴期間
屆滿後二十日內補提理由書於本院（均應附繕本）。
中    華    民    國    97    年    10    月    23    日
                                書記官  李彩娥
附錄本案論罪科刑法條全文：
毒品危害防制條例第10條：
施用第一級毒品者，處6月以上5年以下有期徒刑。


司法院資訊處製作；財團法人民間司法改革基金會備份。
